【裁判字號】    97,訴,4478
【裁判日期】    971128
【裁判案由】    毒品危害防制條例
【裁判全文】
臺灣板橋地方法院刑事判決              97年度訴字第4478號
公  訴  人  臺灣板橋地方法院檢察署檢察官
被      告  甲○○
上列被告因違反毒品危害防制條例案件，經檢察官提起公訴（九
十七年度毒偵字第五二五一號），被告就被訴事實為有罪陳述，
本院改行簡式審判程序審理，判決如下：
    主  文
甲○○施用第一級毒品，累犯，處有期徒刑柒月，扣案之第一級
毒品海洛因（驗餘淨重零點壹貳伍公克），沒收銷燬之，毒品外
包裝袋壹個，沒收之；又施用第二級毒品，累犯，處有期徒刑肆
月。應執行有期徒刑拾月，扣案之第一級毒品海洛因（驗餘淨重
零點壹貳伍公克），沒收銷燬之，毒品外包裝袋壹個，沒收之。
    事  實
一、甲○○前因施用毒品案件，經本院裁定送觀察、勒戒後，認
    有繼續施用毒品之傾向，復經本院令入戒治處所施以強制戒
    治，於民國九十五年七月二十四日停止處分釋放出監，並由
    臺灣板橋地方法院檢察署檢察官以九十五年度戒毒偵字第二
    八七號為不起訴處分確定；復因持有毒品案件，經本院以九
    十四年度簡字第三五九四號判處有期徒刑三月確定，於九十
    五年十月二十三日執行完畢。詎其猶不知悔改，於上開強制
    戒治期滿後五年內復基於施用第一級毒品海洛因之犯意，於
    九十七年六月十日上午十時許，在臺北縣中和市○○街二十
    號五樓居處內，以注射針筒施打海洛因一次；另基於施用第
    二級毒品甲基安非他命之犯意，於上揭時、地，以玻璃球燒
    烤吸食煙霧方式，施用甲基安非他命一次。嗣於翌（十一）
    日下午四時許，於臺北縣中和市○○街十八號前為警查獲，
    並扣得海洛因一包（驗餘淨重○．一二五公克），經警採集
    其尿液送驗後，結果呈鴉片類（嗎啡）及安非他命類（甲基
    安非他命）陽性反應，始查悉上情。
二、案經臺北縣政府警察局板橋分局移送臺灣板橋地方法院檢察
    署檢察官偵查起訴，本院改行簡式審判程序審理。
    理  由
一、訊據被告甲○○對於在上揭時、地施用海洛因、甲基安非他
    命之犯行均坦承不諱。被告為警查獲後所採之尿液，分別以
    ＥＩＡ酵素免疫分析法初驗、ＧＣ／ＭＳ氣相層析質譜儀法
    確認複驗後均呈安非他命類（甲基安非他命）、鴉片類（嗎
    啡）之陽性反應，此有卷附九十七年六月二十五日臺灣檢驗
    科技股份有限公司濫用藥物檢驗報告一紙（見偵查卷第三十
    一頁）足稽，扣案之白色粉末一包，經鑑定結果，檢出海洛
    因成分，毒品驗餘淨重○．一二五公克，此有交通部民用航
    空局航空醫務中心九十七年七月十五日航藥鑑字第○九七三
    五五○號毒品鑑定書一紙可查（見同上卷附第三十二頁）。
    被告曾因施用毒品案件，經本院裁定送觀察、勒戒後，認有
    繼續施用毒品之傾向，復經本院令入戒治處所施以強制戒治
    ，於九十五年七月二十四日停止處分釋放出監，並由臺灣板
    橋地方法院檢察署檢察官以九十五年度戒毒偵字第二八七號
    為不起訴處分確定，被告於強制戒治執行完畢釋放後之五年
    內，再犯本件施用毒品罪，於毒品危害防制條例第二十三條
    第二項有關起訴之規定相合，此有臺灣高等法院被告前案紀
    錄表、臺灣高等法院在監在押全國紀錄表附卷可按。其出於
    自由意志之自白與事實相符，事證明確，犯行堪以認定，應
    依法論科。
二、被告於上揭強制戒治執行完畢釋放後，五年內犯本件施用毒
    品之犯行，核其施用第一級毒品海洛因，所為係犯毒品危害
    防制條例第十條第一項之施用第一級毒品罪；被告施用第二
    級毒品甲基安非他命，所為係犯同條例第十條第二項之施用
    第二級毒品罪。其施用前後非法持有海洛因、甲基安非他命
    之行為，為施用毒品之當然手段，應為施用毒品之行為所吸
    收，均不另論罪。被告所犯上揭施用第一級毒品、第二級毒
    品罪，犯意各別，行為互殊，應予分論併罰。被告曾因持有
    毒品案件，經本院以九十四年度簡字第三五九四號判處有期
    徒刑三月確定，於九十五年十月二十三日執行完畢，此有臺
    灣高等法院被告前案紀錄表一份在卷可稽，被告於五年以內
    ，故意再犯本件最重本刑為有期徒刑以上之罪，應依刑法第
    四十七條第一項之規定，論以累犯，並加重其刑。爰審酌被
    告屢次施用毒品而不思悔改，品行不端，意志力薄弱，其施
    用毒品經強制戒治後，仍無法斷絕施用毒品惡習，若非將其
    處以較長之刑期，與社會上毒品來源隔離，使其能深自反省
    ，斷絕與毒品之接觸，不足以改正施用毒品惡習，並懲所犯
    及被告犯罪後對於施用毒品之犯行，已經坦承，態度良好等
    一切情狀，分別量處如主文所示之刑，以資懲儆，並定其應
    執行之刑。末查，扣案施用所餘之海洛因（驗餘淨重○．一
    二五公克），為查獲之毒品，不問屬於犯人與否，應依毒品
    危害防制條例第十八條第一項前段之規定，沒收銷燬之；至
    扣案之毒品外包裝袋一個，則係被告所有供施用毒品所用之
    物，業據被告於本院審理時供承在卷，爰依刑法第三十八條
    第一項第二款之規定，沒收之。
據上論斷，應依刑事訴訟法第二百七十三條之一第一項、第二百
九十九條第一項前段，毒品危害防制條例第十條第一項、第二項
、第十八條第一項前段，刑法第十一條前段、第四十七條第一項
、第五十一條第五款、第三十八條第一項第二款，判決如主文。
本案經檢察官林珮菁到庭執行職務。
中    華    民    國    97    年    11    月    28    日
                      臺灣板橋地方法院刑事第四庭
                            法  官  王綽光
上正本證明與原本無異。
如不服本判決，應於判決送達後十日內，向本院提出上訴狀 (應
附具理由及繕本)。
                            書記官  許清秋
中    華    民    國    97    年    12    月    3     日
附錄本案論罪科刑法條全文：
毒品危害防制條例第10條
施用第一級毒品者，處 6 月以上 5 年以下有期徒刑。
施用第二級毒品者，處 3 年以下有期徒刑。


司法院資訊處製作；財團法人民間司法改革基金會備份。
